【裁判字號】    92,抗,740
【裁判日期】    921223
【裁判案由】    聲請定其應執行刑
【裁判全文】
臺灣高等法院刑事裁定                              九十二年度抗字第七四０號
    抗  告  人
    即 受 刑人  甲○○
右抗告人因妨害風化等案件，不服臺灣桃園地方法院中華民國九十二年十月三十一日
所為定其應執行刑之裁定 (九十二年度聲字第二四七０號)，提起抗告，本院裁定如
左：
    主  文
原裁定撤銷。
甲○○因犯附表等罪，所處如附表所示之刑，應執行有期徒刑貳年伍月。
    理  由
一、按法律上屬於自由裁量事項，尚非概無法律性之拘束，在法律上有其外部界限及
    內部界限，前者法律之具體規定，使法院得以具體選擇為適當裁判，此為外部界
    限；後者法院為自由裁量時，應考量法律之目的，法律秩序之理念所在，為內部
    界限。法院為裁判時，二者均不得有此踰越。在數罪併罰而有二裁判以上，應定
    其應執行刑之案件，法院所為刑之酌定，固屬自由裁量事項，然對於法律之內、
    外部界限，仍均應受其拘束。
二、本件抗告人甲○○所犯如附表編號一至編號五等五罪，依序分別被判處有期徒刑
    八月、有期徒刑六月、有期徒刑五月、有期徒刑八月及有期徒刑六月 (附表編號
    五之有期徒刑六月，原裁定漏載於附表欄) ，附表編號二、三之罪，原法院曾定
    其應執行之刑為有期徒刑九月在案，附表編號四、五之罪，原法院曾定其應執行
    之刑一年，有台灣桃園地方法院檢察署檢察官九十二年執己字第七三一號、五四
    八０號執行指揮書在卷可憑。抗告人所犯如附表編號一至編號五所示五罪，合於
    數罪併罰，有二裁判以上，裁定定其應執行刑之條件，臺灣桃園地方法院檢察署
    檢察官乃依刑事訴訟法第四百七十七條規定，聲請原法院定其應執行之刑。原裁
    定所定之應執行之刑，為有期徒刑二年六月，就形式上觀察，雖未踰法律之外部
    界限，但審之抗告人就附表編號二、三之罪所定之應執行之刑為有期徒刑九月；
    就附表編號四、五之罪所定之應執行之刑為一年；而如附表編號一部分，抗告人
    僅被判處有期徒刑八月，合計應執行有期徒刑二年五月，原裁定定其應執行之
    刑為有期徒刑二年六月，與法律秩序之理念及法律目的之內部界限，難謂無違，
    自屬難昭折服。抗告意旨執此指摘原裁定不當，非無理由，爰將原裁定撤銷，由
    本院自為裁定應執行之刑。
三、據上論斷，依刑事訴訟法第四百十三條、第四百七十七條第一項、刑法第五十三
    條、第五十一條第五款，裁定如主文。
中      華      民      國    九十二    年     十二     月    二十三    日
                              臺灣高等法院刑事第五庭
                                  審判長法  官  曾  德  水
                                        法  官  趙  功  恆
                                        法  官  蘇  素  娥
右正本證明與原本無異。
如不服本裁定，應於收受送達後五日內向本院提出抗告狀。
                                        書記官  何  閣  梅
中      華      民      國    九十二    年     十二     月    二十三    日


司法院資訊處製作；財團法人民間司法改革基金會備份。
